---
title: "Questions pré et post formation"
author: "JcB"
date: "10/11/2014"
output:
  pdf_document:
    number_sections: yes
    toc: yes
---

```{r init, echo=FALSE}
file <- "data/prepost.csv"
d <- read.csv(file)
```
Les données initiales sont reformulées pour obtenir une présentation conforme pour l'analyse. Le début du fichier nettoyé se présente ainsi:
```{r tidy, echo=FALSE, comment=""}
names(d)

head(d)
```

- colonnes 1 à 5 sont les variables qualitatives:

    - __date__ date de la formation (le jour est arbitraire)
    - __groupe__ groupe d'apprenant (1 = 1er groupe, 2 = second)
    - __no__ numéro de l'apprenant dans le groupe
    - __CSP__ catégorie socio-professionnelle (AS et IDE)
    - __exam__ période du test (pré = pré-test, post = post-test)
    
- colonnes 6 à 15 sont les notes (variable qualitatives)

- les colonnes 7 à 15 comptent les réponses à 9 questions dichotomiques, valant 0 (réponse fausse) ou 1 (réponse juste). Le score maximal est de 9 points.

- La colonne 6 compte le nombre de réponses fausse à une question formée de 7 items. Le nombre de fautes possibles varie de 0 à 7. On considère qu'une réponse juste vaut 1 point. Le score maximum est de 7 points. On normalise le score sur 11 points, de sorte que la note maximale pour l'ensemble des questions soit de 20 (11 + 9).

formule de normalisation: note = (7 - f) x 11 / 7 où f = nombre de réponses fausses.

```{r menage, echo=FALSE}

# str(d)

# transformation en facteur
d$groupe <- as.factor(d$groupe)

# création d'une colonne groupe:
d$note <- apply(d[, 7:15],1, sum) + 11*(7-d$q2)/7

# partition
g1.pre <- d[d$exam == "pre" & d$groupe == 1,]   # groupe 1 pre
g2.pre <- d[d$exam == "pre" & d$groupe == 2,]

g1.post <- d[d$exam == "post" & d$groupe == 1,] # groupe 1 post
g2.post <- d[d$exam == "post" & d$groupe == 2,] # groupe 2 post

g1 <- d[d$groupe == 1,] # groupe 1 (2 sessions)
g2 <- d[d$groupe == 2,] # groupe 2
```

Résultats
=========

Comparaison de la note moyenne obtenue aux tests pour les 2 groupes
-------------------------------------------------------------------

```{r, echo=FALSE, comment=""}
tapply(d$note, d$exam, mean)
```
La note moyenne progresse fortement entre le début et la fin de la formation et cette différence est statistiquement significative:
```{r, echo=FALSE, comment=""}
t.test(d$note[d$exam=="pre"], d$note[d$exam=="post"])
```
On trouve la même progression dans les deux groupes:

- groupe 1
```{r, echo=FALSE}
tapply(g1$note, g1$exam, mean)
```

- groupe 2
```{r, echo=FALSE}
tapply(g2$note, g2$exam, mean)
```


#### aspect graphique


```{r graphe_groupes, echo=FALSE}
# boxplot des 2 groupes
boxplot(g1.pre$note, g1.post$note, g2.pre$note, g2.post$note, names=c("G1\npré-test", "G1\npost-test", "G2\npré-test", "G2\npost-test"), col=c(2,2,3,3), main = "Notes des 2 groupes aux pré et post-tests", ylab = "Note sur 20")
```

Le groupe 2 apparait un peu plus dispersé au pré-test (l'écart entre la meilleure et la plus mauvaise note est plus grand dans le groupe 2). Cependant sur le plan statistique, il n'y a pas de différence entre les deux groupes:

```{r, echo=FALSE, comment=""}
t.test(g1.pre$note, g2.pre$note) # pas de différence entre les 2 groupes
```
Après la formation, les deux groupes ont fortement progressé. La différence de notes en le pré-test et le post-test est fortement significative au test de comparaison des moyennes avant-après:

- pour le 1er groupe:

```{r, echo=FALSE, comment=""}
t.test(g1.pre$note, g1.post$note, paired=TRUE) # forte différence
```

- pour le deuxième:

```{r, echo=FALSE, comment=""}
t.test(g1.post$note, g2.post$note) # pas de différence entre les 2 groupes
```

Au final les deux groupes ont progressé et il n'y a pas de différence entre les notes au post-test:

```{r, echo=FALSE, comment=""}
t.test(g2.pre$note, g2.post$note, paired=TRUE) # différence entre les groupes
```



Analyse par groupe socio-professionnel
--------------------------------------

Question: y a t_il une différence entre les AS et les IDE dans les résultats des tests avant/après ?

```{r csp, echo=FALSE, comment=""}
# groupe socio-professionnels

as.pre <- d[d$CSP == "AS" & d$exam == "pre",]
as.post <- d[d$CSP == "AS" & d$exam == "post",]
ide.pre <- d[d$CSP == "IDE" & d$exam == "pre",]
ide.post <- d[d$CSP == "IDE" & d$exam == "post",]
```

Le niveau de connaissance évalué par le pré-test est-il le même pour las AS et les IDE ?

```{r, echo=FALSE, comment=""}
t.test(as.pre$note, ide.pre$note)
```

La valeur de _p_ très inférieure à 0.05 fait rejeter cette hypothèse. Las AS réussissent moins bien le pré-test.

Le niveau atteint en fin de formation (évalué par le post-test) est-il équivalent pour les 2 professions ?

```{r, echo=FALSE, comment=""}

# cette différence persiste après la formation.
t.test(as.post$note, ide.post$note)
```

La valeur de _p_ très inférieure à 0.05 fait rejeter cette hypothèse.

#### Résultat graphique

```{r graphe, echo=FALSE, comment=""}
boxplot(as.pre$note, as.post$note, ide.pre$note, ide.post$note, names=c("AS\npré-test", "AS\npost-test", "IDE\npré-test", "IDE\npost-test"), col=c(4,4,5,5), main="Notes aux tests - Comparaison AS - IDE", ylab = "Note sur 20")
```

Graphiquement on note que les 2 groupes progressent, les AS davantage que les IDE. Les AS atteignent au post-test le niveau des IDE au pré-test. On note qu'ne AS est très bien notée au pré-test (17/20) et qu'une IDE est très mal notée (5/20).

La progression est statistiquement significative pour les deux professions:

pour les AS:

```{r, echo=FALSE, comment=""}
t.test(as.pre$note, as.post$note, paired=TRUE)
```

pour les IDE:

```{r, echo=FALSE, comment=""}
t.test(ide.pre$note, ide.post$note, paired=TRUE)
```









