---
title: "Questionnaire à distance"
author: "JcB"
date: "09/11/2014"
output:
  pdf_document:
    fig_caption: yes
    keep_tex: yes
    number_sections: yes
  html_document:
    fig_caption: yes
    keep_md: yes
  word_document: default
---

Ananlyse du fichier "Questionnaire à distance"
=============================================

Ce fichier contient l'évaluation de la formation.

L'analyse suivante exploite la librairie __Likert__. On trouve une aide à son utilisation aux adresses suivantes:

- CESU/cours stat/Likert (+++)
- voir aussi le package __HH__ (pages 71 à 91)
- https://github.com/jbryer/likert/blob/master/demo/likert.R

```{r test, comment="", warning=FALSE, fig.width=9}

library("likert")
library(reshape)

file <- "data/qestionnaire_distance.csv"
d <- read.csv(file)

# on fait une copie sans a colonne 1 qui ne sert à rien
d2 <- d[,-1]

likert(d2, nlevels = 8)

# on fait une copie de d2 et on modifiel'intitulé de colonnes pour qu'il corresponde à celui des questions
d3 <- d2

d3 <- rename(d3, c(
    q1="Je garde un bon souvenir de la formation", 
    q2="Je conseille à mes collègues de suivre cette formation", 
    q3="Je connais le numéro d’appel d’urgence", 
    q4="je connais les informations utiles à transmettre au médecin", 
    q5="je sais utiliser le matériel du chariot d’urgence", 
    q6="Je connais les médicaments du chariot d’urgence", 
    q7="Je peux donner l’indication du défibrillateur automatisé externe", 
    q8="Je peux prendre en charge un arrêt cardio-respiratoire", 
    q9="Je connais le matériel à préparer pour une intubation", 
    q10="Je sais mettre en place une oxygénothérapie", 
    q11="Je sais comment agir lors d’une hémorragie externe", 
    q12="Je me sers des acquis de la formation dans ma pratique", 
    q13="Je pense que j’arrive à prioriser les actions", 
    q14="je sais expliquer l'IDM", 
    q15="je sais expliquer l'OAP", 
    q16="je sais expliquer l'insuffisance cardiaque"))

likert(d3, nlevels = 8)
# plot(likert(d3, nlevels = 8))
l <- likert(d3, nlevels = 8)
summary(l)

likert.histogram.plot(l, label.completed = "complet", label.missing = "manqant", xlab="nombre de réponses")

likert.heat.plot(l, text.size = 2.5)

likert.density.plot(l)

l = likert(d, nlevels = 8)
plot(l)
```

Rotation image
--------------
 
#### utilisation de heat plot

L'argument _out.extra='angle=90'_ autorise la rotation de l'image. Fonctionne bien en __.pdf__ mais pas au format word (pas d'affichage). En mode HTML la rotation ne se fait pas mais l'affichage reste normal.

```{r rot, out.extra='angle=90', cache=TRUE, echo=FALSE, message=FALSE, warning=FALSE, comment=NA, eval=TRUE, results='asis', fig.width=9}
l = likert(d, nlevels = 8)
likert.heat.plot(l)
```

